【裁判字號】    89,易,971
【裁判日期】    891212
【裁判案由】    傷害
【裁判全文】
台灣苗栗地方法院刑事判決                          八十九年度易字第九七一號
    公  訴  人  臺灣苗栗地方法院檢察署檢察官
    被      告  乙○○
右列被告因傷害案件，經檢察官提起公訴（八十九年度偵字第三五五八號），本院判
決如左：
    主  文
乙○○傷害人之身體，處拘役參拾日，如易科罰金，以參佰元折算壹日，緩刑貳年。
    事  實
一、乙○○因疑其夫與甲○○○有染，因之心生不滿，竟基於傷害之犯意，於民國八
    十九年八月五日上午十時三十分許，在苗栗縣銅鑼鄉農會前，持木棍（未扣案）
    毆擊甲○○○，使甲○○○受有右肩挫傷（起訴書誤為尚有右手腕挫傷）之傷害
    。
二、案經甲○○○訴由苗栗縣警察局苗栗分局報請臺灣苗栗地方法院檢察署檢察官偵
    查起訴。
    理  由
一、訊據被告乙○○坦承有於上開時間在銅鑼鄉農會前不諱。惟矢口否認有何傷害之
    犯行，辯稱：當時只有推來推去，伊未拿木棍打甲○○○，高女如何受傷不清楚
    云云。經查前開事實業據被害人甲○○○在警、偵訊及本院審理時指述綦詳（見
    偵卷第三頁反面、第四頁、第十四頁反面、本院八十九年十一月二十八日筆錄）
    ，並有診斷証明書一份在卷可憑。況被告在本院審理時一度供稱：我當時有打他
    的頭，因他戴安全帽，才滑下來打到他肩膀（見本院同上日筆錄），且所供打到
    的部位又和診斷証明書上所載被告受傷害的部位係在肩部相符（按：雖依診斷証
    明書所載，被害人另有右手腕挫傷之傷害，惟甲○○○在本院審理時已陳稱該傷
    非被告打的【見本院同上日筆錄】，故本院未認定該傷係被告所造成）。足見被
    害人之上開陳述應與事實相符，被告所辯未打甲○○○，高女如何受傷不清楚云
    云，應係事後卸責之詞，委不足採。本件事證明確，被告犯行應堪認定。
二、核被告所為，係犯刑法第二百七十七條第一項之傷害罪。爰審酌被告犯罪之動機
    、目的、手段、被害人所受傷害之程度及被告犯後否認犯行之態度等一切情狀，
    量處如主文所示之刑，並諭知易科罰金之折算標準。又被告前未曾受有期徒刑以
    上刑之宣告，有台灣高等法院被告全國前案紀錄表一份在卷可憑，其因一時失慮
    ，誤觸刑章，經此科刑教訓，當知戒慎，信無再犯之虞，本院認被告所受刑之宣
    告以暫不執行為適當，併諭知緩刑二年，以啟自新。至被告毆打所用的木棍一支
    並未扣案，且不能証明現尚存在，為免將來執行之困難，不另為沒收之諭知，附
    此敘明。
據上論斷，應依刑事訴訟法第二百九十九條第一項前段、刑法第二百七十七條第一項
、第四十一條、第七十四條第一款、罰金罰鍰提高標準條例第一條前段、第二條，判
決如主文。
本案經檢察官黃智勇到庭執行職務。
中      華      民      國    八十九    年     十二     月     十二     日
                                        臺灣苗栗地方法院刑事庭
                                            法  官  劉  興  浪
右正本證明與原本無異。
如不服本判決，應於判決送達後十日內向本院提出上訴狀（須附繕本），上訴於台灣
高等法院台中分院。
                                            書記官  陳  建  分
中      華      民      國    八十九    年     十二     月     十二     日
附錄論罪科刑法條
刑法第二百七十七條第一項：傷害人之身體或健康者，處三年以下有期徒刑、拘役或
                          一千元以下罰金。


司法院資訊處製作；財團法人民間司法改革基金會備份。
